臺灣基隆地方法院交通事件裁定　　　　　　　　　九十一年度交聲更(一)字第六號
　　移
　　原處分機關　交通部公路總局台北區監理所基隆監理站
　　異　議　人
　　即受處分人　乙○○
右列異議人即受處分人因違反道路交通管理處罰條例案件，對於交通部公路局台北區
監理所基隆監理站九十一年六月三日所為之處分（原處分：基監字第裁四二─Ｒ00
00000號），聲明異議，經本院裁定異議駁回（九十年度交聲字九九號），異議
人不服提起抗告，經臺灣高等法院於九十一年九月十日以九十一年度交抗字第七０四
號裁定撤銷原裁定，發回本院更審，本院裁定如左：
    主  文
異議駁回。
    理  由
一、原處分意旨略以：受處分人乙○○於九十一年四月二十四日上午七時五十五分許
    ，駕駛車牌號碼ＧＯＲ─六八０號重型機車，沿基隆市○○路往市區方向行駛，
    行經基隆市○○路、南榮路口有燈光號誌管制之交岔路口闖紅燈直行，經基隆市
    政府警察局第一分局南榮路派出所警員製單舉發，依道路交通管理處罰條例第五
    十三條第一項、第六十三條第一項第三款之規定裁決罰鍰新台幣一千八百元，並
    記違規點數三點。
二、異議意旨略以：異議人即受處分人乙○○於九十一年四月二十四日上午七時五十
    五分許，駕駛車牌號碼ＧＯＲ─六八０號重型機車，行經基隆市○○路、南榮路
    口，有燈光號誌管制之交岔路口時，見燈光號誌為黃燈，遂快速穿越路口，而非
    闖紅燈，係斯時值勤警員態度不佳硬說異議人闖紅燈，而原處分機關竟以道路交
    通管理處罰條例第五十三條第一項之規定，裁處罰鍰新台幣一千八百元，並記違
    規點數三點，異議人實有不服，該裁決書內容不實，為此依法提出異議云云。
三、按「汽車駕駛人，行經有燈光號誌管制之交岔路口闖紅燈者，處新臺幣一千八百
    元以上五千四百元以下罰鍰」；「汽車駕駛人有左列各款所列條款之一者，除依
    原條款處罰鍰外，並予記點：三、有第四十三條、第五十三條或第五十四條情形
    之一者，各記違規點數三點」，道路交通管理處罰條例第五十三條、第六十三條
    第一項第三款分別定有明文。次按，道路交通管理之稽查，違規紀錄，由交通勤
    務警察，或依法令執行交通稽查任務人員執行之；道路交通管理處罰條例第七條
    第一項設有規定。交通警員掣單舉發違反道路交通管理處罰條例所列之違規事實
    ，本質上為行政處分，係公務員基於職務上權力，依法就特定之具體事件所為具
    公法上效果之單方行政行為（司法院釋字第四二三號解釋參照），基於公務員為
    公法上行為具有公信力之原則，該行政處分當可被推定為真正，其據以依法處分
    之事實認定亦為正確無誤；此與民事訴訟法第三百五十五條第二項規定：「文書
    依其程式及意旨得認作公文書者，推定其為真正」之情形相同，本此公信原則，
    乃立法者賦予行政機關制定違反道路交通事件統一裁罰標準及處理細則，使執勤
    警員得為當機處分（如該細則第二十三條）以達其維護交通秩序、安全之行政目
    的；反之，若謂執行職務之公務員一切行政行為均需預留證據以證其實，則國家
    行政勢必窒礙難行，且現場舉發員警與受處分人素昧平生，並無仇隙，衡情當無
    設詞攀誣、濫予舉發之理，且到庭具結證述明確，本件既無任何證據足證警員有
    捏造事實、違法取締之情事，則執勤警員本其維護交通秩序、安全職責所為之舉
    發，自應受到合法、正確之推定（臺灣高等法院九十年交抗字第二八一號裁定可
    資參照）。
四、經查，異議人乙○○於九十一年四月二十四日上午七時五十五分許，駕駛車牌號
    碼ＧＯＲ─六八０號重型機車，行經基隆市○○路、南榮路口，有燈光號誌管制
    之交岔路口闖紅燈（直行）等情，業據證人即查獲警員甲○○於本院審理時證述
    ；異議人是從八堵往市區方向行駛在南榮路快車道上，我在南榮路往市區○○○
    ○路口十公尺之處執行交整勤務，看見南榮路號誌已經紅燈，南新街號誌是綠燈
    ，南新街車子已經在開動了，異議人的車子仍然闖紅燈過來，我當時位置是面向
    紅綠燈號誌等語明確（詳本院九十一年十月二十二日訊問筆錄），並有基隆市警
    察局舉發違反道路交通管理事件通知單、基隆市警察局第一分局九十一年五月十
    七日基警分一交字第０九一００一二四二七號函各一份在卷可證。且依證人甲○
    ○值勤所站之位置為南榮路往市區○○路旁距離南新街、南榮路口僅十公尺，且
    當時為白天、天候狀況尚佳，其辨視南新街、南榮路路口之燈號判斷應無困難或
    誤認之虞，此復有現場示意圖一份及照片六張在卷可佐，是故執勤警員之目擊所
    見事實，應堪信為真實。又本件現場舉發員警與異議人素昧平生，並無仇隙，衡
    情當無設詞攀誣、濫予舉發之理，且到庭具結證述明確，本件既無任何證據足證
    警員有捏造事實、違法取締之情事，則執勤警員本其維護交通秩序、安全職責所
    為之舉發，自應受到合法、正確之推定，認其舉發事實為真正。綜上，異議人違
    規事實，應堪認定，原處分機關依道路交通管理處罰條例第五十三條、第六十三
    條第一項第三款之規定裁處罰鍰新台幣一千八百元，並記違規點數三點，並無不
    合；本件異議為無理由，應予駁回。
四、據上論斷，依道路交通案件處理辦法第十九條前段裁定如主文。
中      華      民      國      九十一      年    十      月    三十一  日
                                臺灣基隆地方法院交通法庭
                                      法  官  汪  梅  芬
右正本證明與原本無異。
對於本件裁定如有不服，應於收受送達後五日內，向本院提出抗告書狀，敘述抗告之
理由，抗告於臺灣高等法院。
                                      書記官  王  一  芳
中      華      民      國      九十一      年    十一    月    八      日
